Freddy TAMWO NECHIE

Software engineer

Douala, Cameroun (237) 6 71 84 27 01 / 6 96 91 64 62 freddytamwo@gmail.com

OBJECTIF

Toujours impatient de me joindre à une équipe évolutive. Autodidacte, j'ai travaillé dans différents domaines, avec différents clients et entreprises. Je suis orienté vers les résultats. J'ai appris à effectuer un travail de qualité en respectant les délais. Curieux et proactif je m'adapte également à d'autre environnement.

RÉSUMÉ

Depuis 2018, j'ai acquis plus de 5 ans d'expérience dans le développement web, les applications mobiles et les API. Le code est ma véritable passion depuis mes années au collège, et je suis heureux de pouvoir en faire mon métier aujourd'hui. Je suis capable de travailler de manière autonome, même sous pression, ainsi qu'en équipe. J'adhère aux bonnes pratiques de développement.

COMPÉTENCES TECHNIQUES

Langages de programmation	HTML, CSS, JavaScript, TypeScript, Kotlin, Java, Dart
Front-end	Vuejs, Nuxtjs
Back-end	Node.js, Nestjs, Spring Boot with Kotlin
Mobile	Flutter, Jetpack Compose
Bases de données	MySQL, PostgreSQL, MongoDB, Firebase
DevOps	CI/CD, Git, Jenkins, Docker, Kubernete
Outils de développement	IntelliJ, VS Code, Jira, Postman, Trello, Notions
Tests automatisés	Mocha, Chai, Jest

EXPÉRIENCE

Maliya Sarl, Bonamoussadi-Douala — Senior backend developer

Dec 2024 - Aujourd'hui

- Mise en place de l'API RESTful pour l'interaction avec la base de données.
- Collaboration étroite avec l'équipe frontend pour assurer une intégration transparente entre les différentes couches de l'application.

Neero, Bonamoussadi-Douala — Senior frontend developer

Oct 2023 - Nov 2024

- Collaboration avec l'équipe backend pour définir les spécifications des endpoints et optimiser les échanges de données.
- Intégration des API et gestion des états avec des solutions adaptées (Provider, Bloc).

PayWS Ltd, Rwanda — Senior backend developer

Avril 2023 - Dec 2023

- Mise en place de l'API RESTful pour l'interaction avec la base de données.
- Collaboration étroite avec l'équipe frontend pour assurer une intégration transparente entre les différentes couches de l'application.
- Mise en place de pipelines CI/CD automatisés avec Jenkins pour permettre un déploiement continu et une validation des modifications du code source.

House Innovation, Makepe Lycée-Douala— Full-stack developer

Novembre 2022 - Avril 2023

- Participation aux réunions d'équipe et aux séances de planification pour assurer la livraison en temps opportun des fonctionnalités.
- Conception et développement de l'architecture backend pour un système ERP, en utilisant Nestjs et MySQL.
- Encadrement d'une équipe de 2 développeurs juniors.

Seven GPS, Bonamoussadi Marche-Douala — Full-stack developer

Join 2021 - Novembre 2022

- Conception et développement de l'architecture backend pour un système de gestion des polices d'assurance, en utilisant Nestjs, Redis, Azure Blob et MySQL.
- Collaboration avec l'équipe QA pour résoudre les problèmes de bogues et améliorer la stabilité de l'application.
- Mise en œuvre de fonctionnalités backend, y compris le traitement des paiements en ligne et la gestion des commandes.

Seven GPS, Bonamoussadi Marche-Douala — Junior web developer

Septembre 2020 - Février 2021

- Contribué au développement d'une application web qui permettre aux clients d'évaluer eux-mêmes le prix de leur assurance basée sur Vuejs MongoDB, Nodejs, micro-services et Apache KafkaL.
- Integration des APIs dans une application mobile permettant aux clients de prêter de l'argent en utilisant le service MTN mobile money.

FORMATION

Institut Universitaire du Golfe de Guinée, Douala— Reseaux et Telecommunication

2017 - 2019

College Les Lilas, Yaoundé— *Baccalaureat Scientifique serie C* 2015 - 2016

College Les Lilas, Yaoundé— *Probatoire Scientifique serie C* 2014 - 2015

College Bilingue Exactitudex, Douala— BEPC (Brevet d'Études du Premier Cycle)
2012 - 2013

PROJET PERSONNEL

- Conception et développement d'un SaS (En dévelopement).
- Création d'une application mobile de lecteur de music avec flutter.
- Création d'une application mobile de gestion des taches et un système de notification pour notifier les utilisateurs utilisant Flutter et sqlflite comme base de donnée local.

LANGUAGE

- Français
- Anglais

CENTRE D'INTERET

- Voyage
- Natation
- Jeux vidéo